臺灣板橋地方法院刑事判決　　　　　　　　　　　　　九十三年度易字第五六一號
　　公　訴　人　臺灣板橋地方法院檢察署檢察官
　　被　　　告　己○○
右列被告因竊盜案件，經檢察官提起公訴（九十三年度偵字第七三一八號、第七八九
二號）及移送併案審理（九十三年度偵字第九○二一號、第九一八四號），本院合議
庭以裁定進行簡式審判程序，判決如左：
    主  文
己○○共同連續攜帶兇器竊盜，累犯，處有期徒刑拾月。
扣案六角扳手、貨車鑰匙、美工刀、螺絲起子、鐵鉗各壹支均沒收。
    事  實
一、己○○前因違反懲治盜匪條例、恐嚇等案件，經臺灣高等法院以八十四年度上更
    二字第二五五號分別判處有期徒刑七年六月、有期徒刑一年八月，應執行有期徒
    刑八年六月確定，刑期起算日期為民國（下同）八十五年一月三日，而於八十八
    年八月九日縮短刑期假釋出監，並於九十二年六月十二日縮刑期滿未經撤銷假釋
    ，上開有期徒刑以已執行論。詎己○○猶不知悔改，竟基於意圖為自己不法所有
    之概括犯意，而為左列之竊盜犯行：
  (一)九十三年三月九日上午十一時五十分許，在臺北縣新莊市○○路、思源路路口處
    ，見丁○○所使用、車牌號碼為ＥＺ─六○六一號之自用小貨車（登記車主為貝
    里司有限公司；前於九十三年三月六日下午五時許，在臺北縣八里鄉○○路八十
    七巷三十五號前為不詳之人所竊取）停放該處路邊，車門未上鎖，且電門上插有
    不詳之人所有之貨車鑰匙一串（二支），己○○認有機可乘，乃以該電門上之鑰
    匙發動上開小貨車而竊取之，得手後供己代步之用；嗣己○○於同日晚間某時，
    駕駛上開竊得之小貨車行經臺北縣五股鄉○○○路附近時，適為丁○○之友人柯
    凱仁察覺，旋即報警處理，而於同日晚間七時五十分許，在臺北縣五股鄉○○○
    路追風廣場停車場前查獲己○○，並扣得前述非己○○所有之貨車鑰匙二支。
  (二)九十三年四月一日晚間八時許，在臺北縣五股鄉○○○路一○五號前，見乙○○
    所使用、車牌號碼為ＨＴ─○四三八號自用小貨車（登記車主為鴻龍企業股份有
    限公司）停放該處路邊，認有機可乘，乃持其所有之貨車鑰匙一支發動上開小貨
    車電門而竊取之，得手後將該小貨車駛離他處，留供己用。
  (三)九十三年四月二日凌晨三時三十分許，己○○駕駛前述竊得之車牌號碼ＨＴ─○
    四三八號自用小貨車，前往臺北縣新莊市○○街三十五巷十七號、十九號前，徒
    手竊取庚○○、丙○○等人所有、置於該處巷內之不銹鋼白鐵門四片、黑鐵鐵管
    、鐵板等總重約一、二百公斤之鋼鐵材料，得手後將之置於上開車牌號碼ＨＴ─
    ○四三八號自用小貨車上，而駕駛該小貨車離去；嗣經警調取該處附近所架設之
    社區監視器錄影畫面，始察覺己○○涉案，而於同年四月九日晚間七時五十分許
    通知己○○到案說明而將其查獲（己○○用以竊取前述車牌號碼ＨＴ─○四三八
    號自用小貨車之貨車鑰匙一支，已經己○○丟棄而不復尋獲）。
  (四)九十三年四月四日凌晨一時許，在臺北縣新莊市○○路二七○巷一號前，見甲○○所使用、車牌號碼為ＨＴ─七五四五號自用小貨車（登記車主為林亨通商行）
    停放於該處路邊，認有機可乘，乃持其所有客觀上足以對人之生命、身體、安全
    構成威脅，可為兇器之六角扳手一支，撬開該小貨車車門，並以該六角扳手破壞
    車內電門鎖後（毀損部分未據告訴），再以其所有之貨車鑰匙一支插入該小貨車
    電門將之發動而竊取之，得手後將該小貨車駛往他處，供己代步之用；嗣於九十
    三年四月七日下午四時五十分許，在桃園縣桃園市○○路四九七號前為警查獲，
    並扣得己○○所有之前述六角扳手一支、貨車鑰匙一支等物。
  (五)九十三年四月十日上午十時許，己○○與蔡俊田（另案由本院審理中）共同基於
    意圖為自己不法所有之犯意聯絡，由蔡俊田攜帶其所有客觀上足以對人之生命、
    身體、安全構成威脅，可為兇器之美工刀、螺絲起子、鐵鉗各一支，二人一同前
    往戊○○所有位於臺北縣新莊市○○路六十八巷二十一號空屋內（前經火災燒毀
    ，已無人看管；侵入建物部分未據告訴），持上開美工刀、螺絲起子、鐵鉗等工
    具竊取屋內戊○○所有之銅線、電線等物，並將所竊得之銅線、電線分裝為二袋
    ；嗣因戊○○察覺遭竊而報警前往現場處理，而當場將蔡俊田查獲（己○○適因
    故暫先離去），並扣得上開蔡俊田所有之美工刀、螺絲起子、鐵鉗各一支等物。
二、案經臺北縣政府警察局蘆洲分局報請臺灣板橋地方法院檢察署檢察官偵查起訴，
    及臺北縣政府警察局新莊分局報情臺灣板橋方法院檢察署檢察官、桃園縣警察局
    桃園分局報請臺灣桃園地方法院檢察署檢察官呈請臺灣高等法院署檢察長令轉臺
    灣板橋地方法院檢察署檢察官偵查後移送併案審理。
    理  由
一、得心證之理由：
  (一)右揭事實欄一、(一)所載之事實，業據被告己○○於偵查中及本院審理時坦白承認
    ，核與告訴人丁○○、證人柯凱仁於偵查中所指（證）述之情節相符，並有車牌
    號碼ＥＺ─六○六一號自用小貨車車輛竊盜資料個別查詢報表、車輛尋獲電腦輸
    入單各一紙、現場照片六幀、告訴人丁○○出具之贓物認領保管單一紙等在卷可
    稽，及貨車鑰匙二支扣案可資佐證，足認被告前開自白，核與事實相符。
  (二)右揭事實欄一、(二)所載之事實，業據被告於偵查中及本院審理時坦白承認，核與
    被害人乙○○於偵查中所指訴之情節相符，並有車牌號碼ＨＴ─○四三八號自用
    小貨車車輛失竊電腦輸入單一紙、被害人乙○○出具之贓物認領保管單一紙等在
    卷可稽，足認被告前開自白，核與事實相符。
  (三)右揭事實欄一、(三)所載之事實，業據被告於偵查中及本院審理時坦白承認，核與
    告訴人庚○○、丙○○等人於偵查中所指訴之情節相符，並有監視器錄影翻拍照
    片三幀在卷可稽，足認被告前開自白，核與事實相符。
  (四)右揭事實欄一、(四)所載之事實，業據被告於本院審理時坦白承認，核與被害人甲○○於偵查中所指訴之情節相符，並有車牌號碼ＨＴ─七五四五號自用小貨車車
    輛竊盜資料個別查詢報表一紙、被害人甲○○出具之贓物領據一紙等在卷可稽，
    及六角扳手、貨車鑰匙各一支等扣案可資佐證，足認被告前開自白，核與事實相
    符。
  (五)右揭事實欄一、(五)所載之事實，業據被告於本院審理時坦白承認，核與告訴人戊○○於偵查中所指訴之情節相符，並有現場照片六幀在卷可稽，及美工刀、螺絲
    起子、鐵鉗各一支等物扣案可資佐證，足認被告前開自白，核與事實相符。
  (六)縱上所述，本件事證明確，被告犯行堪以認定。
二、核被告如事實欄一、(一)、(二)、(三)所述之行為，係犯刑法第三百二十條第一項之竊
    盜罪；其如事實欄一、(四)、(五)所述之行為，係犯刑法第三百二十一條第一項第三
    款之攜帶兇器竊盜罪。被告如事實欄一、(五)所述之竊盜犯行，與蔡俊田間互有犯
    意之聯絡及行為之分擔，均為共同正犯。被告前後五次竊盜犯行，時間緊接，所
    犯係基本犯罪構成要件相同之罪，顯係基於概括之犯意反覆為之，為連續犯，應
    依刑法第五十六條規定，以一情節較重之共同攜帶兇器竊盜罪論，並依法加重其
    刑；公訴人雖未就被告如事實欄一、(二)、(三)、(四)所述之竊盜犯行提起公訴，惟被
    告此部分竊盜犯行，與前揭經起訴論罪之其餘竊盜犯行間，既有連續犯之裁判上
    一罪關係，為起訴之效力所及，復經檢察官移送併案審理（九十三年度偵字第九
    ○二一號、第九一八四號），本院自得併予審究，附此敘明。又被告有如事實欄
    所載之犯罪科刑及執行紀錄，有臺灣高等法院被告全國前案紀錄表一份在卷可參
    ，其於受有期徒刑之執行完畢後，五年內再犯本件有期徒刑以上之罪，為累犯，
    應依法加重其刑，並遞加重之。爰審酌被告之犯罪動機、目的、手段、對於告訴
    人及被害人造成之損害，其犯後坦承全部犯行，態度尚稱良好等一切情狀，量處
    如主文所示之刑，以資懲儆。扣案如事實欄一、(四)所載之六角扳手一支及貨車鑰
    匙一支，均係被告所有供本件竊盜犯行所用之物，而扣案如事實欄一、(五)所載之
    美工刀、螺絲起子、鐵鉗各一支等物，亦均係共同正犯蔡俊田所有，供被告與蔡
    俊田二人本件竊盜犯行所用之物，此據被告供承明確，爰均依刑法第三十八條第
    一項第二款規定宣告沒收；至扣案如事實欄一、(一)所載之貨車鑰匙二支，係被告
    於竊車時即已由不詳之人插於該小貨車電門上，並非被告所有之物，此亦據被告
    陳明在卷，爰不另宣告沒收，併予敘明。
據上論斷，應依刑事訴訟法第二百七十三條之一第一項、第二百九十九條第一項前段
，刑法第二十八條、第五十六條、第三百二十條第一項、第三百二十一條第一項第三
款、第四十七條、第三十八條第一項第二款，罰金罰鍰提高標準條例第一條前段，判
決如主文。
本案經檢察官魏正杰到庭執行職務
中　　　華　　　民　　　國　　　九十三　　　年　　八　　月　　十一　　　日
      　　　　　　　　　　　　　　　　　臺灣板橋地方法院刑事第六庭
      　　                                  審判長法　官  高玉舜
      　　　　　　　　　　　　　　　　　　　　　　法　官　黃若美
      　　　　　　　　　　　　　　　　　　　　　　法　官　劉景宜
右正本證明與原本無異。
如不服本判決，應於判決送達後十日內，向本院提出上訴狀。
        　                                        書記官  劉育君
中　　　華　　　民　　　國　　　九十三　　　年　　八　　月　　十一　　　日
附錄本案論罪科刑法條全文：
中華民國刑法第三百二十條
意圖為自己或第三人不法之所有，而竊取他人之動產者，為竊盜罪，處五年以下有期
徒刑、拘役或五百元以下罰金。
意圖為自己或第三人不法之利益，而竊佔他人之不動產者，依前項之規定處斷。
前二項之未遂犯罰之。
中華民國刑法第三百二十一條
犯竊盜罪而有左列情形之一者，處六月以上、五年以下有期徒刑：
一  於夜間侵入住宅或有人居住之建築物、船艦或隱匿其內而犯之者。
二  毀越門扇、牆垣或其他安全設備而犯之者。
三  攜帶兇器而犯之者。
四  結夥三人以上而犯之者。
五  乘火災、水災或其他災害之際而犯之者。
六  在車站或埠頭而犯之者。
前項之未遂犯罰之。
